臺灣高等法院刑事判決　　　　　　　 100年度上訴字第2276號
上　訴　人
即　被　告　陳啟光
選任辯護人　陳友炘律師
上　訴　人
即　被　告　張惠如
選任辯護人　許卓敏律師
上列上訴人因違反毒品危害防制條例案件，不服臺灣臺北地方法
院99年度訴字第1755號，中華民國100年5月31日第一審判決（起
訴案號：臺灣臺北地方法院檢察署99年度偵字第21946號），提
起上訴，本院判決如下：
    主  文
上訴駁回。
    事  實
一、陳啟光前於民國85年間，因妨害性自主、妨害自由、傷害案
    件，經臺灣士林地方法院以85年度訴字第192 號判決判處有
    期徒刑7 年、7 月、4 月，定應執行刑為有期徒刑7 年8 月
    確定，嗣經本院以85年度上訴字第2641號判決、最高法院以
    86年度台上字第6121號判決均判處上訴駁回確定，於95 年5
    月17日縮短刑期假釋出監，假釋期間付保護管束，並於同年
    12月22日保護管束期滿未經撤銷假釋視為執行完畢。張惠如
    前於95年間，因竊盜案件，經臺灣臺北地方法院以95年度簡
    字第1235號判決判處有期徒刑3月確定，於96年4月16日易科
    罰金執行完畢。
二、詎陳啟光、張惠如仍不知悔改，明知海洛因業經主管機關公
    告列為毒品危害防制條例第2 條第2 項第1 款之第一級毒品
    ，不得非法販賣、持有。竟共同基於販賣第一級毒品海洛因
    以牟利之犯意聯絡，以其等所有之門號0000000000號、0000
    000000號、0000000000號、0000000000號電話作為對外聯絡
    販賣海洛因之聯絡工具，由如附表三所示欲購買第一級毒品
    海洛因之人，撥打上開電話號碼與陳啟光或張惠如聯繫交易
    時間、地點、數量及價格等事宜後，陳啟光或張惠如再前往
    交易（交易之對像、時間、地點、方式、價格等，均詳見附
    表三），而共同將海洛因販賣予如附表三所示之對象。
三、張惠如又基於販賣第一級毒品海洛因之犯意，以其所有之門
    號0000000000號及0000000000號電話作為對外聯絡販賣海洛
    因之聯絡工具，由如附表四所示欲購買第一級毒品海洛因之
    人，撥打上開電話號碼與張惠如聯繫交易時間、地點、數量
    及價格等事宜後，張惠如再前往交易（交易之對像、時間、
    地點、方式、價格等，均詳見附表四），而將海洛因販賣予
    如附表四所示之對象。
四、陳啟光另基於販賣第一級毒品海洛因之犯意，以其所有之門
    號0000000000號、0000000000號及0000000000號電話作為對
    外聯絡販賣海洛因之聯絡工具，由如附表五所示欲購買第一
    級毒品海洛因之人，撥打上開電話號碼與陳啟光聯繫交易時
    間、地點、數量及價格等事宜後，陳啟光再前往交易（交易
    之對像、時間、地點、方式、價格等，均詳見附表五），而
    將海洛因販賣予如附表五所示之對象。嗣於99年9 月21日上
    午10時36分許，陳啟光與趙宏億在新北市○○區○○街112
    巷1 號前交易毒品時，為警當場查獲（未遂）；且員警經陳
    啟光同意後，搜索陳啟光本人及其位於新北市○○區○○街
    126 巷10號5 樓D 室住處，扣得陳啟光所有供販毒所用或預
    備供分裝毒品之用如附表六編號1 至4 、6 、7 所示之物，
    及與本案無關之如附表六編號5 所示之物；員警又於同年月
    21日下午2 時20分許，在張惠如位於臺北縣板橋市○○○路
    ○ 段7 巷4-1 號住處，持搜索票執行搜索，扣得張惠如所有
    供販毒所用如附表六編號8 所示之物，始悉上情。
五、案經臺北市政府警察局士林分局移送臺灣臺北地方法院檢察
    署檢察官偵查起訴。
    理  由
壹、程序部分：
    按被告以外之人於審判外之陳述，雖不符前4 條之規定（即
    刑事訴訟法第159 條之1 至之4 ），而經當事人於審判程序
    同意作為證據，法院審酌該言詞陳述或書面陳述作成時之情
    況，認為適當者，亦得為證據。當事人、代理人或辯護人於
    法院調查證據時，知有第159 條第1 項不得為證據之情形，
    而未於言詞辯論終結前聲明異議者，視為有前項之同意，刑
    事訴訟法第159 條之5 定有明文。經查，檢察官、被告陳啟
    光、張惠如及其等之辯護人於原審言詞辯論終結前，就本判
    決所引用下列各項屬於審判外陳述之證據，知有第159 條第
    1項不得為證據之情形，均未聲明異議，且審酌該證據作成
    情況均無不適當之情形，是依上開規定，認得作為本案證據
    。
貳、實體部分：
一、事實欄二（如附表三編號1 至9 所示，被告陳啟光、張惠如
    共同販賣海洛因予趙家豪、趙宏億、王逸浩等3人）部分：
    被告張惠如經合法傳喚未到庭，惟此部分事實，業據被告陳
    啟光、張惠如於原審審理時坦承不諱（見原審卷第72、88頁
    背面），核與證人趙家豪、趙宏億、王逸浩於警詢、偵訊時
    之供述相符（見偵一卷第149至150、228至230、247至251、
    259至261頁；偵二卷第188至199頁背面、250至259頁）；並
    有門號0000000000號、0000000000號、0000000000號、0000
    000000號、0000000000號行動電話之通訊監察書、通訊監察
    譯文（詳如附表三編號1至9監聽譯文內容所示）附卷可查（
    見偵一卷第10至13、16、17、18、19、22至31頁；偵三卷第
    72、73、77、78、91、95頁）。且經原審及本院比對上開監
    聽譯文內容，核與證人趙家豪、趙宏億、王逸浩之證述相符
    ；而被告陳啟光、張惠如對於門號000000 0000號及0000000
    000號為其等使用之事實亦不爭執。又證人趙家豪、王逸浩
    經警採尿送驗結果均呈可待因、嗎啡陽性反應之情，有臺灣
    尖端先進生技醫藥股份有限公司濫用藥物檢驗報告、尿液檢
    體委驗單可考（見偵二卷第67至69、73至75頁）。此外，警
    方於99年9月21日在被告陳啟光身上及其位於新北市○○區
    ○○街126巷10號5樓D室住處執行搜索時，扣得如附表六編
    號1至4、6、7所示之第一級毒品海洛因2包（驗餘淨重分別
    為0.053公克、0.638公克）、電子磅秤1台及手機2支（搭配
    門號00000 00000號、0000000000號）之情，亦有搜索扣押
    筆錄、扣押物品目錄表、扣押物品清單、照片2張、交通部
    民用航空局航空醫務中心毒品鑑定書2紙等件存卷可參（見
    偵一卷第38至48頁；偵二卷第39至41頁；原審卷第108至114
    頁）。綜上，足見被告陳啟光、張惠如之上揭任意性自白核
    與事實相符，應堪採信。是被告陳啟光、張惠如確有如附表
    三編號1至9所示共同販賣海洛因予趙家豪、趙宏億、王逸浩
    共9次之犯行，堪以認定。
二、事實欄三（如附表四編號1 至3 所示，被告張惠如販賣海洛
    因予徐永吉）部分：
    被告張惠如經合法傳喚未到庭，惟此部分事實，業據被告張
    惠如於原審審理時坦承不諱（見原審卷第72頁），核與證人
    徐永吉於警詢、偵訊時之供述相符（見偵一卷第86至94頁；
    偵二卷第233至235頁）；並有門號0000000000號、00000000
    00號行動電話之通訊監察書、通訊監察譯文（詳如附表四編
    號1至3監聽譯文內容所示）附卷可查（見偵一卷第14、15、
    18、19頁；偵三卷第91頁及背面）。且經原審及本院比對上
    開監聽譯文內容，核與證人徐永吉之證述相符；而被告張惠
    如對於門號0000000000號為其使用之事實亦不爭執。綜上，
    足見被告張惠如之上揭任意性自白核與事實相符，應堪採信
    。是被告張惠如確有如附表四編號1至3所示販賣海洛因予徐
    永吉共3次之犯行，堪以認定。
三、事實欄四（如附表五編號1 至8 所示，被告陳啟光販賣海洛
    因予趙家豪、李宜鴻、林明和、張馥凱、趙宏億等5 人）部
    分：
    此部分事實，業據被告陳啟光於原審審理時坦承不諱（見原
    審卷第88頁背面），核與證人趙家豪、李宜鴻、林明和、張
    馥凱、趙宏億等5人於警詢、偵訊時之供述相符（見偵一卷
    第143至150、155至163、228至230、238至240、243、244、
    254至256、259至261頁；偵二卷第112至119、149至153、25
    0至259頁）；並有門號0000000000號、00 00000000號、000
    0000000號、0000000000號、0000000000號、0000000000 號
    行動電話之通訊監察書、通訊監察譯文（詳如附表五編號1
    至8監聽譯文內容所示）附卷可查（見偵一卷第20至23、26
    至31、41至43頁；偵三卷第82、83、100、103、105頁）。
    且經原審及本院比對上開監聽譯文內容，核與證人趙家豪、
    李宜鴻、林明和、張馥凱、趙宏億等5人之證述相符；而被
    告陳啟光對於門號0000000000號、0000000000號為其使用之
    事實亦不爭執。又證人趙家豪、李宜鴻、林明和及張馥凱經
    警採尿送驗結果均呈可待因、嗎啡陽性反應之情，有臺灣尖
    端先進生技醫藥股份有限公司濫用藥物檢驗報告、尿液檢體
    委驗單可考（見偵二卷第67至69、70至72頁；偵二卷第31、
    32頁；原審卷第54至56頁）。此外，警方於99年9月21日在
    被告陳啟光身上及其位於新北市○○區○○街126巷10號5樓
    D室住處執行搜索時，扣得如附表六編號1至4、6、7所示第
    一級毒品海洛因2包（驗餘淨重分別為0.05 3公克、0.638公
    克）、電子磅秤1台及手機2支（搭配門號0000000000號、00
    00000000號）之情，亦有搜索扣押筆錄、扣押物品目錄表、
    扣押物品清單、照片2張、交通部民用航空局航空醫務中心
    毒品鑑定書2紙等件存卷可參（見偵一卷第38至48頁；偵二
    卷第39至41頁；原審卷第108至114頁）。綜上，足見被告陳
    啟光之上揭任意性自白核與事實相符，應堪採信。是被告陳
    啟光確有如附表五編號1至8所示共同販賣海洛因予趙家豪、
    李宜鴻、林明和、張馥凱、趙宏億等5人共8次之犯行（編號
    8為未遂），堪以認定。
四、被告陳啟光、張惠如均明知海洛因為第一級毒品，並為價格
    昂貴之違禁物，取得不易，而政府為杜絕毒品之氾濫，對於
    查緝毒品之販賣，無不嚴厲執行，且販賣毒品之罪責甚重，
    衡情一般持有毒品者若無利可圖，當不致輕易將持有毒品交
    付他人。況本件被告陳啟光、張惠如於監聽譯文中，曾與購
    毒者談及毒品之金額、數量等內容，則被告陳啟光、張惠如
    為販賣第一級毒品犯行時，均具有營利之意圖無疑。是本件
    事證明確，被告陳啟光、張惠如之上開犯行，均堪認定。
五、論罪科刑部分：
  (一)被告陳啟光部分：
    核被告陳啟光犯罪事實二（即附表三編號1 至9 部分）、犯
    罪事實四（即附表五編號1 至7 ）所為，均係犯毒品危害防
    制條例第4 條第1 項之販賣第一級毒品既遂罪，及附表五編
    號8 部分所為，則係犯同條例第4 條第6 項、第1 項之販賣
    第一級毒品未遂罪。被告陳啟光就附表五編號8 部分，係著
    手於犯罪行為之實行而不遂，為未遂犯，應依刑法第25條第
    2 項規定減輕其刑。查被告陳啟光因販賣而持有第一級毒品
    海洛因，其持有之低度行為均應為販買之高度行為所吸收，
    故不另論其持有毒品罪。又被告陳啟光就犯罪事實二部分（
    即附表三編號1 至9 部分）與被告張惠如間，有犯意聯絡及
    行為分擔，為共同正犯。被告陳啟光所犯犯罪事實二、四所
    示之各販賣第一級毒品既遂及未遂犯行，犯意各別，行為互
    殊，應予分論併罰。
  (二)被告張惠如部分：
    核被告張惠如犯罪事實二（即附表三編號1 至9 部分）、犯
    罪事實三（即附表四編號1 至3 ）所為，均係犯毒品危害防
    制條例第4 條第1 項之販賣第一級毒品既遂罪。查被告張惠
    如因販賣而持有第一級毒品海洛因，其持有之低度行為均應
    為販買之高度行為所吸收，故不另論其持有毒品罪。又被告
    張惠如就犯罪事實二部分（即附表三編號1 至9 部分）與被
    告陳啟光間，有犯意聯絡及行為分擔，為共同正犯。被告張
    惠如所犯犯罪事實二、三所示之各販賣第一級毒品犯行，犯
    意各別，行為互殊，應予分論併罰。
  (三)被告陳啟光、張惠如分別有如犯罪事實欄一所載之犯罪科刑
    執行情形，有本院被告全國案紀錄表在卷可稽，被告陳啟光
    、張惠如於刑之執行完畢，於5年以內故意再犯本件有期徒
    刑以上之販毒罪，均為累犯，除法定刑為死刑、無期徒刑部
    分不得加重，其餘部分應依刑法第47條第1項規定加重其刑
    。
  (四)被告陳啟光、張惠如所犯犯罪事實二、三、四之販賣第一級
    毒品罪，因2 人於偵查及審判中就各次犯罪事實均自白，是
    均應依毒品危害防制條例第17條第2 項規定分別減輕其刑。
    且就被告陳啟光附表一編號17之未遂罪部分，應遞減輕其刑
    。又同為販賣第一級毒品之人，其原因、動機不一，犯罪情
    節未必盡同，或有大盤毒梟者，亦有中、小盤之分，甚或僅
    止於吸毒者同儕間為求互通有無之有償轉讓者亦有之，其販
    賣行為所造成危害社會之程度自屬有異，法律科處此類犯罪
    所設之法定最低本刑卻同為無期徒刑，不可謂為不重。經查
    ，本件被告陳啟光、張惠如販賣第一級毒品之犯行雖有多次
    ，但販賣之數量有限，犯罪所得金額亦不高，犯罪情節實難
    與大盤毒梟者相提併論，即令處以最低刑度即無期徒刑而禁
    錮終身，仍有致情法失平之處，誠屬情輕法重，難謂符合刑
    罰之相當性，爰分別依刑法第59條規定遞減輕其刑。被告陳
    啟光、張惠如就販賣第一級毒品犯行，有前揭刑之加重及減
    輕事由，惟販賣第一級毒品罪關於「死刑」、「無期徒刑」
    部分，依法不得加重，僅就法定刑中關於「罰金刑」部分先
    加後減之。
六、原審認被告陳啟光、張惠如2人罪證明確，適用毒品危害防
    制條例第4條第1項、第6項、第17條第2項、第18條第1項前
    段、第19條第1項，刑法第11條前段、第25條、第28條、第
    47 條第1項、第59條、第51條第5款、第8款、第9款、第37
    條第2項、第38條第1項第2款之規定，及審酌被告陳啟光、
    張惠如為牟私利而販賣第一級毒品海洛因予他人，其等之行
    為殘害國民身心健康，足使社會施用毒品人口增加，而相對
    提高社會負成本，減損勞動生產力，影響社會層面至深且鉅
    ；惟其等販賣毒品之數量有限，實際販賣所得亦不高，及被
    告陳啟光、張惠如犯後均坦承犯行，態度尚可，暨其等犯罪
    之動機、目的、手段等一切情狀，分別量處如原審判決主文
    所示之刑，並定其等應執行之刑。又考量本案被告陳啟光、
    張惠如販賣第一級毒品之犯罪性質，而有褫奪公權之必要，
    均併依刑法第37條第2項規定，宣告如原審判決主文所示之
    褫奪公權。復說明毒品危害防制條例第18條前段規定：查獲
    之第一級毒品，不問屬於犯人與否，沒收銷燬之；故被告經
    法院為有罪之科刑判決時，查獲之毒品，與被告本案所犯並
    經法院諭知有罪者若全然無關，固不得於該有罪判決之主刑
    下宣告沒收；至若查獲之毒品，與被告被訴之本案非全然無
    關，法院自應於主刑下宣告沒收（最高法院94年度臺上字第
    1227號判決參照）；又毒品危害防制條例第19條第1項規定
    所稱追徵其價額或以其財產抵償之，須於供犯罪所用或因犯
    罪所得之財物，全部或一部不能沒收時，始有其適用，如無
    全部或一部不能沒收之情形，自無併諭知追徵其價額或以其
    財產抵償之必要（最高法院95年度臺上字第1001號判決參照
    ）。扣案如附表六編號1、3之海洛因2包（驗餘淨重分別為
    0.053公克、0.638公克），經送驗結果，均含有第一級毒品
    海洛因成分（見偵二卷第40、41頁），且被告陳啟光已供稱
    ：被查獲的2包海洛因是伊於99年9月21日為警查獲前10分鐘
    ，剛跟「阿猴」買回來的等語（見偵一卷第209頁），足見
    上2包海洛因均與被告陳啟光如附表五編號8所示之販毒犯行
    相關，則連同沾粘有海洛因難以析離之空包裝袋，均應依毒
    品危害防制條例第18條第1項前段規定，於附表一編號17 之
    主刑項下諭知沒收銷燬之。扣案如附表六編號2、7、8所示
    之手機共3支（搭配門號0000000000號、0000000000號、000
    0000000號），均為被告陳啟光、張惠如所有，業據被告2人
    供述在卷（見原審卷第190頁及背面），則行動電話及SIM卡
    既為被告2人所有，作為本件販賣海洛因之聯絡工具，係供
    本件犯罪所用之物，本於共犯責任共同之原則，均應依毒品
    危害防制條例第19條第1項規定，於各該罪名項下分別宣告
    沒收。扣案如附表六編號4所示之電子磅秤1台，係被告陳啟
    光所有、供其分裝秤量海洛因所用之物（見原審卷第190 頁
    ），本於共犯責任共同之原則，應依毒品危害防制條例第19
    條第1項規定，於各該罪名項下分別宣告沒收。再如附表六
    編號6所示之夾鏈袋135個，係預備供販毒時分裝第一級毒品
    所用之物，為被告陳啟光所有，為其供承在卷（見原審卷第
    190頁），本於共犯責任共同之原則，應依刑法第38條第1項
    第2款規定，於各該罪名項下分別宣告沒收。而扣案如附表
    六編號5所示之物，並無證據足以證明與被告陳啟光、張惠
    如所犯本件犯行相關，爰不予宣告沒收。至被告陳啟光就犯
    罪事實二（即附表三編號1至9）與被告張惠如間，分別就上
    開各次販賣第一級毒品罪所得財物（各次分別列計），共得
    款6,100元，雖均未扣案，仍應依毒品危害防制條例第19 條
    第1項規定，分別於各該罪名項下宣告陳啟光與張惠如連帶
    沒收，如全部或一部不能沒收時，分別以其等之財產連帶抵
    償之；被告張惠如就犯罪事實三（即附表四編號1至3）販賣
    第一級毒品海洛因予徐永吉所得財物（各次分別列計），共
    得款5,000元，係被告張惠如犯販賣第一級毒品罪所得財物
    ，雖未扣案，仍應依毒品危害防制條例第19條第1項規定，
    分別於各該罪名項下宣告沒收，如全部或一部不能沒收時，
    以其財產抵償之；被告陳啟光就犯罪事實四（即附表五編號
    1至7）販賣第一級毒品海洛因予趙家豪、李宜鴻、林明和、
    張馥凱所得財物（各次分別列計），共得款5,500元，係被
    告陳啟光犯販賣第一級毒品罪所得財物，雖未扣案，仍應依
    毒品危害防制條例第19條第1項規定，分別於各該罪名項下
    宣告沒收，如全部或一部不能沒收時，以其財產抵償之。又
    被告陳啟光販賣海洛因予趙宏億之價款500元（即附表五編
    號8部分），既尚未交付予被告陳啟光即為警查獲，是被告
    陳啟光既無所得，自無予宣告沒收或抵償之必要。其認事用
    法均無違誤，量刑亦稱妥適，被告2人上訴意旨，指摘原判
    決量刑過重云云，核均無理由，其上訴均應予駁回。
七、被告張惠如經合法傳喚，無正當理由未到庭，爰不待其陳述
    逕行判決；被告蕭安余部分另行審結，均併此敘明。
據上論斷，應依刑事訴訟法第368條、第371條，判決如主文。
本案經檢察官張啟彬到庭執行職務。
中    華    民    國   100    年    10    月    19    日
                  刑事第一庭審判長法  官   葉騰瑞
                                  法  官   彭政章
                                  法  官   莊明彰
以上正本證明與原本無異。
如不服本判決，應於收受送達後10日內向本院提出上訴書狀，其
未敘述上訴之理由者並得於提起上訴後10日內向本院補提理由書
（均須按他造當事人之人數附繕本）「切勿逕送上級法院」。
                                  
                                  書記官   陳藝文
中    華    民    國   100    年    10    月    19    日


附表一（被告陳啟光論罪科刑部分）：
┌──┬───────┬─────────────┬────┐
│編號│    罪  名    │    宣告刑                │  備註  │
├──┼───────┼─────────────┼────┤
│1   │陳啟光共同販賣│處有期徒刑捌年陸月，褫奪公│即如附表│
│    │第一級毒品    │權伍年。扣案如附表六編號2 │三編號1 │
│    │              │、4 、6 至8 所示之物，均沒│所示犯行│
│    │              │收；未扣案之販賣第一級毒品│        │
│    │              │所得新臺幣壹仟元沒收，如全│        │
│    │              │部或一部不能沒收時，以其與│        │
│    │              │張惠如之財產連帶抵償之。  │        │
├──┼───────┼─────────────┼────┤
│2   │陳啟光共同販賣│處有期徒刑捌年陸月，褫奪公│即如附表│
│    │第一級毒品    │權伍年。扣案如附表六編號2 │三編號2 │
│    │              │、4 、6 至8 所示之物，均沒│所示犯行│
│    │              │收；未扣案之販賣第一級毒品│        │
│    │              │所得新臺幣肆佰元沒收，如全│        │
│    │              │部或一部不能沒收時，以其與│        │
│    │              │張惠如之財產連帶抵償之。  │        │
├──┼───────┼─────────────┼────┤
│3   │陳啟光共同販賣│處有期徒刑捌年陸月，褫奪公│即如附表│
│    │第一級毒品    │權伍年。扣案如附表六編號2 │三編號3 │
│    │              │、4 、6 至8 所示之物，均沒│所示犯行│
│    │              │收；未扣案之販賣第一級毒品│        │
│    │              │所得新臺幣伍佰元沒收，如全│        │
│    │              │部或一部不能沒收時，以其與│        │
│    │              │張惠如之財產連帶抵償之。  │        │
├──┼───────┼─────────────┼────┤
│4   │陳啟光共同販賣│處有期徒刑捌年陸月，褫奪公│即如附表│
│    │第一級毒品    │權伍年。扣案如附表六編號2 │三編號4 │
│    │              │、4 、6 至8 所示之物，均沒│所示犯行│
│    │              │收；未扣案之販賣第一級毒品│        │
│    │              │所得新臺幣壹仟伍佰元沒收，│        │
│    │              │如全部或一部不能沒收時，以│        │
│    │              │其與張惠如之財產連帶抵償之│        │
│    │              │。                        │        │
├──┼───────┼─────────────┼────┤
│5   │陳啟光共同販賣│處有期徒刑捌年陸月，褫奪公│即如附表│
│    │第一級毒品    │權伍年。扣案如附表六編號2 │三編號5 │
│    │              │、4 、6 至8 所示之物，均沒│所示犯行│
│    │              │收；未扣案之販賣第一級毒品│        │
│    │              │所得新臺幣伍佰元沒收，如全│        │
│    │              │部或一部不能沒收時，以其與│        │
│    │              │張惠如之財產連帶抵償之。  │        │
├──┼───────┼─────────────┼────┤
│6   │陳啟光共同販賣│處有期徒刑捌年陸月，褫奪公│即如附表│
│    │第一級毒品    │權伍年。扣案如附表六編號2 │三編號6 │
│    │              │、4 、6 至8 所示之物，均沒│所示犯行│
│    │              │收；未扣案之販賣第一級毒品│        │
│    │              │所得新臺幣伍佰元沒收，如全│        │
│    │              │部或一部不能沒收時，以其與│        │
│    │              │張惠如之財產連帶抵償之。  │        │
├──┼───────┼─────────────┼────┤
│7   │陳啟光共同販賣│處有期徒刑捌年陸月，褫奪公│即如附表│
│    │第一級毒品    │權伍年。扣案如附表六編號2 │三編號7 │
│    │              │、4 、6 至8 所示之物，均沒│所示犯行│
│    │              │收；未扣案之販賣第一級毒品│        │
│    │              │所得新臺幣伍佰元沒收，如全│        │
│    │              │部或一部不能沒收時，以其與│        │
│    │              │張惠如之財產連帶抵償之。  │        │
├──┼───────┼─────────────┼────┤
│8   │陳啟光共同販賣│處有期徒刑捌年陸月，褫奪公│即如附表│
│    │第一級毒品    │權伍年。扣案如附表六編號2 │三編號8 │
│    │              │、4 、6 至8 所示之物，均沒│所示犯行│
│    │              │收；未扣案之販賣第一級毒品│        │
│    │              │所得新臺幣伍佰元沒收，如全│        │
│    │              │部或一部不能沒收時，以其與│        │
│    │              │張惠如之財產連帶抵償之。  │        │
├──┼───────┼─────────────┼────┤
│9   │陳啟光共同販賣│處有期徒刑捌年陸月，褫奪公│即如附表│
│    │第一級毒品    │權伍年。扣案如附表六編號2 │三編號9 │
│    │              │、4 、6 至8 所示之物，均沒│所示犯行│
│    │              │收；未扣案之販賣第一級毒品│        │
│    │              │所得新臺幣柒佰元沒收，如全│        │
│    │              │部或一部不能沒收時，以其與│        │
│    │              │張惠如之財產連帶抵償之。  │        │
├──┼───────┼─────────────┼────┤
│10  │陳啟光販賣第一│處有期徒刑捌年陸月，褫奪公│即如附表│
│    │級毒品        │權伍年。扣案如附表六編號2 │五編號1 │
│    │              │、4 、6 至8 所示之物，均沒│所示犯行│
│    │              │收；未扣案之販賣第一級毒品│        │
│    │              │所得新臺幣柒佰元沒收，如全│        │
│    │              │部或一部不能沒收時，以其財│        │
│    │              │產抵償之。                │        │
├──┼───────┼─────────────┼────┤
│11  │陳啟光販賣第一│處有期徒刑捌年陸月，褫奪公│即如附表│
│    │級毒品        │權伍年。扣案如附表六編號2 │五編號2 │
│    │              │、4 、6 至8 所示之物，均沒│所示犯行│
│    │              │收；未扣案之販賣第一級毒品│        │
│    │              │所得新臺幣參佰元沒收，如全│        │
│    │              │部或一部不能沒收時，以其財│        │
│    │              │產抵償之。                │        │
├──┼───────┼─────────────┼────┤
│12  │陳啟光販賣第一│處有期徒刑捌年陸月，褫奪公│即如附表│
│    │級毒品        │權伍年。扣案如附表六編號2 │五編號3 │
│    │              │、4 、6 至8 所示之物，均沒│所示犯行│
│    │              │收；未扣案之販賣第一級毒品│        │
│    │              │所得新臺幣伍佰元沒收，如全│        │
│    │              │部或一部不能沒收時，以其財│        │
│    │              │產抵償之。                │        │
├──┼───────┼─────────────┼────┤
│13  │陳啟光販賣第一│處有期徒刑捌年陸月，褫奪公│即如附表│
│    │級毒品        │權伍年。扣案如附表六編號2 │五編號4 │
│    │              │、4 、6 至8 所示之物，均沒│所示犯行│
│    │              │收；未扣案之販賣第一級毒品│        │
│    │              │所得新臺幣伍佰元沒收，如全│        │
│    │              │部或一部不能沒收時，以其財│        │
│    │              │產抵償之。                │        │
├──┼───────┼─────────────┼────┤
│14  │陳啟光販賣第一│處有期徒刑捌年陸月，褫奪公│即如附表│
│    │級毒品        │權伍年。扣案如附表六編號2 │五編號5 │
│    │              │、4 、6 至8 所示之物，均沒│所示犯行│
│    │              │收；未扣案之販賣第一級毒品│        │
│    │              │所得新臺幣伍佰元沒收，如全│        │
│    │              │部或一部不能沒收時，以其財│        │
│    │              │產抵償之。                │        │
├──┼───────┼─────────────┼────┤
│15  │陳啟光販賣第一│處有期徒刑捌年陸月，褫奪公│即如附表│
│    │級毒品        │權伍年。扣案如附表六編號2 │五編號6 │
│    │              │、4 、6 至8 所示之物，均沒│所示犯行│
│    │              │收；未扣案之販賣第一級毒品│        │
│    │              │所得新臺幣貳仟伍佰元沒收，│        │
│    │              │如全部或一部不能沒收時，以│        │
│    │              │其財產抵償之。            │        │
├──┼───────┼─────────────┼────┤
│16  │陳啟光販賣第一│處有期徒刑捌年陸月，褫奪公│即如附表│
│    │級毒品        │權伍年。扣案如附表六編號2 │五編號7 │
│    │              │、4 、6 至8 所示之物，均沒│所示犯行│
│    │              │收；未扣案之販賣第一級毒品│        │
│    │              │所得新臺幣伍佰元沒收，如全│        │
│    │              │部或一部不能沒收時，以其財│        │
│    │              │產抵償之。                │        │
├──┼───────┼─────────────┼────┤
│17  │陳啟光販賣第一│處有期徒刑肆年陸月，褫奪公│即如附表│
│    │級毒品，未遂  │權伍年。扣案如附表六編號1 │五編號8 │
│    │              │、3 所示之物，均沒收銷燬之│所示犯行│
│    │              │；如附表六編號2 、4 、6 至│        │
│    │              │8所 示之物，均沒收。      │        │
└──┴───────┴─────────────┴────┘
附表二（被告張惠如論罪科刑部分）：
┌──┬───────┬─────────────┬────┐
│編號│    罪  名    │    宣告刑                │  備註  │
├──┼───────┼─────────────┼────┤
│1   │張惠如共同販賣│處有期徒刑捌年陸月，褫奪公│即如附表│
│    │第一級毒品    │權伍年。扣案如附表六編號2 │三編號1 │
│    │              │、4 、6 至8 所示之物，均沒│所示犯行│
│    │              │收；未扣案之販賣第一級毒品│        │
│    │              │所得新臺幣壹仟元沒收，如全│        │
│    │              │部或一部不能沒收時，以其與│        │
│    │              │陳啟光之財產連帶抵償之。  │        │
├──┼───────┼─────────────┼────┤
│2   │張惠如共同販賣│處有期徒刑捌年陸月，褫奪公│即如附表│
│    │第一級毒品    │權伍年。扣案如附表六編號2 │三編號2 │
│    │              │、4 、6 至8 所示之物，均沒│所示犯行│
│    │              │收；未扣案之販賣第一級毒品│        │
│    │              │所得新臺幣肆佰元沒收，如全│        │
│    │              │部或一部不能沒收時，以其與│        │
│    │              │陳啟光之財產連帶抵償之。  │        │
├──┼───────┼─────────────┼────┤
│3   │張惠如共同販賣│處有期徒刑捌年陸月，褫奪公│即如附表│
│    │第一級毒品    │權伍年。扣案如附表六編號2 │三編號3 │
│    │              │、4 、6 至8 所示之物，均沒│所示犯行│
│    │              │收；未扣案之販賣第一級毒品│        │
│    │              │所得新臺幣伍佰元沒收，如全│        │
│    │              │部或一部不能沒收時，以其與│        │
│    │              │陳啟光之財產連帶抵償之。  │        │
├──┼───────┼─────────────┼────┤
│4   │張惠如共同販賣│處有期徒刑捌年陸月，褫奪公│即如附表│
│    │第一級毒品    │權伍年。扣案如附表六編號2 │三編號4 │
│    │              │、4 、6 至8 所示之物，均沒│所示犯行│
│    │              │收；未扣案之販賣第一級毒品│        │
│    │              │所得新臺幣壹仟伍佰元沒收，│        │
│    │              │如全部或一部不能沒收時，以│        │
│    │              │其與陳啟光之財產連帶抵償之│        │
│    │              │。                        │        │
├──┼───────┼─────────────┼────┤
│5   │張惠如共同販賣│處有期徒刑捌年陸月，褫奪公│即如附表│
│    │第一級毒品    │權伍年。扣案如附表六編號2 │三編號5 │
│    │              │、4 、6 至8 所示之物，均沒│所示犯行│
│    │              │收；未扣案之販賣第一級毒品│        │
│    │              │所得新臺幣伍佰元沒收，如全│        │
│    │              │部或一部不能沒收時，以其與│        │
│    │              │陳啟光之財產連帶抵償之。  │        │
├──┼───────┼─────────────┼────┤
│6   │張惠如共同販賣│處有期徒刑捌年陸月，褫奪公│即如附表│
│    │第一級毒品    │權伍年。扣案如附表六編號2 │三編號6 │
│    │              │、4 、6 至8 所示之物，均沒│所示犯行│
│    │              │收；未扣案之販賣第一級毒品│        │
│    │              │所得新臺幣伍佰元沒收，如全│        │
│    │              │部或一部不能沒收時，以其與│        │
│    │              │陳啟光之財產連帶抵償之。  │        │
├──┼───────┼─────────────┼────┤
│7   │張惠如共同販賣│處有期徒刑捌年陸月，褫奪公│即如附表│
│    │第一級毒品    │權伍年。扣案如附表六編號2 │三編號7 │
│    │              │、4 、6 至8 所示之物，均沒│所示犯行│
│    │              │收；未扣案之販賣第一級毒品│        │
│    │              │所得新臺幣伍佰元沒收，如全│        │
│    │              │部或一部不能沒收時，以其與│        │
│    │              │陳啟光之財產連帶抵償之。  │        │
├──┼───────┼─────────────┼────┤
│8   │張惠如共同販賣│處有期徒刑捌年陸月，褫奪公│即如附表│
│    │第一級毒品    │權伍年。扣案如附表六編號2 │三編號8 │
│    │              │、4 、6 至8 所示之物，均沒│所示犯行│
│    │              │收；未扣案之販賣第一級毒品│        │
│    │              │所得新臺幣伍佰元沒收，如全│        │
│    │              │部或一部不能沒收時，以其與│        │
│    │              │陳啟光之財產連帶抵償之。  │        │
├──┼───────┼─────────────┼────┤
│9   │張惠如共同販賣│處有期徒刑捌年陸月，褫奪公│即如附表│
│    │第一級毒品    │權伍年。扣案如附表六編號2 │三編號9 │
│    │              │、4 、6 至8 所示之物，均沒│所示犯行│
│    │              │收；未扣案之販賣第一級毒品│        │
│    │              │所得新臺幣柒佰元沒收，如全│        │
│    │              │部或一部不能沒收時，以其與│        │
│    │              │陳啟光之財產連帶抵償之。  │        │
├──┼───────┼─────────────┼────┤
│10  │張惠如販賣第一│處有期徒刑捌年陸月，褫奪公│即如附表│
│    │級毒品        │權伍年。扣案如附表六編號2 │四編號1 │
│    │              │、4 、6 至8 所示之物，均沒│所示犯行│
│    │              │收；未扣案之販賣第一級毒品│        │
│    │              │所得新臺幣壹仟元沒收，如全│        │
│    │              │部或一部不能沒收時，以其財│        │
│    │              │產抵償之。                │        │
├──┼───────┼─────────────┼────┤
│11  │張惠如販賣第一│處有期徒刑捌年陸月，褫奪公│即如附表│
│    │級毒品        │權伍年。扣案如附表六編號2 │四編號2 │
│    │              │、4 、6 至8 所示之物，均沒│所示犯行│
│    │              │收；未扣案之販賣第一級毒品│        │
│    │              │所得新臺幣參仟元沒收，如全│        │
│    │              │部或一部不能沒收時，以其財│        │
│    │              │產抵償之。                │        │
├──┼───────┼─────────────┼────┤
│12  │張惠如販賣第一│處有期徒刑捌年陸月，褫奪公│即如附表│
│    │級毒品        │權伍年。扣案如附表六編號2 │四編號3 │
│    │              │、4 、6 至8 所示之物，均沒│所示犯行│
│    │              │收；未扣案之販賣第一級毒品│        │
│    │              │所得新臺幣壹仟元沒收，如全│        │
│    │              │部或一部不能沒收時，以其財│        │
│    │              │產抵償之。                │        │
└──┴───────┴─────────────┴────┘
附表三（被告陳啟光、張惠如共同販賣第一級毒品海洛因部分）
：
 ┌───┬───┬─────┬─────┬─────┬─────┬────────────┐
 │編號  │對象  │交易時間  │交易地點  │交易方式  │交易價格  │通訊監察譯文            │
 ├───┼───┼─────┼─────┼─────┼─────┼────────────┤
 │1     │趙家豪│99年6月5日│新北市三重│由被告張惠│1000元海洛│99年6 月5 日下午4 時43分│
 │（即起│      │下午5時18 │區天台廣場│如以門號09│因        │趙：先還你1000，好不好？│
 │訴書附│      │分許      │對面郵局旁│00000000號│          │張：好，可是你要等我，在│
 │表一編│      │          │巷子內    │行動電話與│          │    中和喔。            │
 │號1） │      │          │          │證人趙家豪│          │趙：什麼東西？          │
 │      │      │          │          │持用之門號│          │張：我在中和，等我回去。│
 │      │      │          │          │0000000000│          │趙：現在要回來了嗎？    │
 │      │      │          │          │號行動電話│          │張：對。                │
 │      │      │          │          │聯繫，相約│          │趙：快一點。            │
 │      │      │          │          │至約定地點│          │張：我到了打給你。      │
 │      │      │          │          │交付海洛因│          │趙：盡量快。            │
 │      │      │          │          │並收取現金│          │張：要多快。            │
 │      │      │          │          │          │          │趙：用飛的。            │
 │      │      │          │          │          │          │張：你來飛呀。          │
 │      │      │          │          │          │          │趙：哈哈。              │
 │      │      │          │          │          │          │                        │
 │      │      │          │          │          │          ├────────────┤
 │      │      │          │          │          │          │99年6 月5 日下午5 時11分│
 │      │      │          │          │          │          │趙：喂。                │
 │      │      │          │          │          │          │張：你現在到郵局旁邊那巷│
 │      │      │          │          │          │          │    子等我，我已經到三重│
 │      │      │          │          │          │          │    了。                │
 │      │      │          │          │          │          │趙：姐仔，你多用一些，是│
 │      │      │          │          │          │          │    我朋友要的。        │
 │      │      │          │          │          │          │張：怎樣？              │
 │      │      │          │          │          │          │趙：看能不能多用一些。  │
 │      │      │          │          │          │          │張：我現在在路上，要怎多│
 │      │      │          │          │          │          │    用一些。            │
 │      │      │          │          │          │          │趙：盡量啦，拜託。      │
 │      │      │          │          │          │          │張：現在下雨天，我看看，│
 │      │      │          │          │          │          │    不能我也沒辦法。    │
 │      │      │          │          │          │          │趙：好。                │
 │      │      │          │          │          │          ├────────────┤
 │      │      │          │          │          │          │99年6 月5 日下午5 時16分│
 │      │      │          │          │          │          │張：快到了，轉過去就到。│
 │      │      │          │          │          │          │趙：好。                │
 │      │      │          │          │          │          ├────────────┤
 │      │      │          │          │          │          │99年6 月5 日下午5 時18分│
 │      │      │          │          │          │          │張：怎樣？              │
 │      │      │          │          │          │          │趙：你不是快到了？      │
 │      │      │          │          │          │          │張：對呀，在旁邊了，看到│
 │      │      │          │          │          │          │    你了。              │
 │      │      │          │          │          │          │趙：喔。                │
 ├───┼───┼─────┼─────┼─────┼─────┼────────────┤
 │2     │趙家豪│99年6月6日│新北市三重│由被告陳啟│500元海洛 │99年6 月6 日中午12時50分│
 │（即起│      │下午1時3分│區天台廣場│光以門號09│因，只付了│陳：喂，今天要還多少？  │
 │訴書附│      │許        │對面郵局旁│00000000號│400 元    │趙：先還你500 ，好不好？│
 │表一編│      │          │巷子內    │行動電話與│          │陳：好。                │
 │號2） │      │          │          │趙家豪持用│          │趙：可不可以多用一些？  │
 │      │      │          │          │之門號0987│          │陳：好。                │
 │      │      │          │          │234906號行│          │趙：朋友要的，不然我們沒│
 │      │      │          │          │動電話聯繫│          │    有那個。            │
 │      │      │          │          │，相約至約│          │陳：好。                │
 │      │      │          │          │定地點交付│          │趙：一次就好。          │
 │      │      │          │          │海洛因並收│          │陳：好，給你面子。      │
 │      │      │          │          │取現金    │          │趙：在那邊？            │
 │      │      │          │          │          │          │陳：一樣，好不好？      │
 │      │      │          │          │          │          │趙：郵局嘛。            │
 │      │      │          │          │          │          │陳：嗯…趙：好，我到那邊│
 │      │      │          │          │          │          │    再打給你。          │
 │      │      │          │          │          │          │陳：好。                │
 │      │      │          │          │          │          ├────────────┤
 │      │      │          │          │          │          │99年6 月6 日下午1 時3 分│
 │      │      │          │          │          │          │趙：喂。                │
 │      │      │          │          │          │          │陳：阿豪，等我3 分鐘。  │
 │      │      │          │          │          │          │趙：好，我到了。        │
 │      │      │          │          │          │          │陳：嗯。                │
 │      │      │          │          │          │          ├────────────┤
 │      │      │          │          │          │          │99年6 月6 日下午1 時33分│
 │      │      │          │          │          │          │陳：家豪喔？            │
 │      │      │          │          │          │          │趙：嗯。                │
 │      │      │          │          │          │          │陳：你怎麼才4 張（指400 │
 │      │      │          │          │          │          │    元）而已？          │
 │      │      │          │          │          │          │趙：多少？              │
 │      │      │          │          │          │          │陳：4張，400而已。      │
 │      │      │          │          │          │          │趙：整張的是不是2張？   │
 │      │      │          │          │          │          │陳：對。                │
 │      │      │          │          │          │          │趙：那些零錢應該300 吧？│
 │      │      │          │          │          │          │陳：沒有，200 而已，1個 │
 │      │      │          │          │          │          │    50的，其他都是銅板。│
 │      │      │          │          │          │          │趙：銅板多少？          │
 │      │      │          │          │          │          │陳：200呀...            │
 │      │      │          │          │          │          │趙：回來交，很難看。    │
 │      │      │          │          │          │          │陳：可是我跟他拿，我有  │
 │      │      │          │          │          │          │    算1 次，應該是450 或│
 │      │      │          │          │          │          │    500 。              │
 │      │      │          │          │          │          │趙：400 啦。我騙你50幹嘛│
 │      │      │          │          │          │          │    。                  │
 │      │      │          │          │          │          │陳：我知道。            │
 │      │      │          │          │          │          │趙：拿回來再算，很難看。│
 │      │      │          │          │          │          │陳：那晚上我再拿給你，  │
 │      │      │          │          │          │          │    還是要再拿，再補給你│
 │      │      │          │          │          │          │    ，我真的不知道。    │
 │      │      │          │          │          │          │趙：好啦...             │
 ├───┼───┼─────┼─────┼─────┼─────┼────────────┤
 │3     │趙家豪│99年6月11 │新北市三重│由被告張惠│500元海洛 │99年6 月11日上午11時1 分│
 │（即起│      │日上午11時│區天台廣場│如以門號09│因        │趙：喂。                │
 │訴書附│      │11分許    │對面郵局旁│00000000號│          │張：姐仔，我先還你500， │
 │表一編│      │          │巷子內    │行動電話與│          │    合作金庫，郵局旁邊。│
 │號3） │      │          │          │趙家豪持用│          │趙：好。                │
 │      │      │          │          │之門號0987│          ├────────────┤
 │      │      │          │          │234906號行│          │99年6 月11日上午11時5 分│
 │      │      │          │          │動電話聯繫│          │趙：喂，到了。          │
 │      │      │          │          │，相約至約│          │張：好                  │
 │      │      │          │          │定地點交付│          ├────────────┤
 │      │      │          │          │海洛因並收│          │99年6 月11日上午11時11分│
 │      │      │          │          │取現金    │          │張：喂，我要過去了。    │
 │      │      │          │          │          │          │趙：好。                │
 ├───┼───┼─────┼─────┼─────┼─────┼────────────┤
 │4     │趙家豪│99年6月13 │新北市三重│由被告張惠│1500元海洛│99年6 月13日下午5 時53分│
 │（即起│      │日下午5時 │區天台廣場│如先於當日│因        │張：喂。                │
 │訴書附│      │54分許    │對面郵局旁│下午5時53 │          │趙：姐阿，你在哪裡？    │
 │表一編│      │          │巷子內    │分以門號09│          │張：一樣阿。            │
 │號4） │      │          │          │00000000號│          │趙：那我也一樣，要多用些│
 │      │      │          │          │行動電話與│          │    。                  │
 │      │      │          │          │趙家豪持用│          │張：要怎麼多用好。      │
 │      │      │          │          │之門號0987│          │趙：已經1500了，可以多一│
 │      │      │          │          │234906號行│          │    些。                │
 │      │      │          │          │動電話聯繫│          │張：就湊2 千，我再給你1 │
 │      │      │          │          │，之後5 時│          │    個小的。            │
 │      │      │          │          │54分改由被│          │趙：就沒有了。          │
 │      │      │          │          │告陳啟光與│          │張：盡量啊，有就多給你1 │
 │      │      │          │          │趙家豪確認│          │    個小的。            │
 │      │      │          │          │已到達交易│          │趙：盡量啊，有多一些就好│
 │      │      │          │          │地點，當場│          │    。                  │
 │      │      │          │          │交付海洛因│          ├────────────┤
 │      │      │          │          │並收取現金│          │99年6 月13日下午5 時54分│
 │      │      │          │          │          │          │陳：喂。                │
 │      │      │          │          │          │          │趙：我到了。            │
 │      │      │          │          │          │          │陳：你到哪裡，到郵局了？│
 │      │      │          │          │          │          │趙：嗯。                │
 │      │      │          │          │          │          │陳：好好。              │
 ├───┼───┼─────┼─────┼─────┼─────┼────────────┤
 │5     │趙宏億│99年6月17 │新北市三重│由被告張惠│500元海洛 │99年6 月17日上午6 時47分│
 │（即起│      │日上午6時 │區○○街全│如以門號09│因        │張：喂。                │
 │訴書附│      │54分許    │家便利超商│00000000號│          │趙：姐阿，我弘毅，我要50│
 │表二編│      │          │店        │行動電話與│          │    0 還你。            │
 │號1 ）│      │          │          │趙宏億持用│          │張：我在全家這裡。      │
 │      │      │          │          │之門號0936│          │趙：你在全家那邊。      │
 │      │      │          │          │749832號行│          │張：對。                │
 │      │      │          │          │動電話聯繫│          │趙：喔，好，姐阿，你有沒│
 │      │      │          │          │，相約至約│          │    有筆，1 支給我。    │
 │      │      │          │          │定地點交付│          │張：我盡量看有沒有。    │
 │      │      │          │          │海洛因並收│          │趙：好，我到了打給你。  │
 │      │      │          │          │取現金    │          │張：好。                │
 │      │      │          │          │          │          ├────────────┤
 │      │      │          │          │          │          │99年6 月17日上午6 時54分│
 │      │      │          │          │          │          │張：喂。                │
 │      │      │          │          │          │          │趙：姐阿，我到了。      │
 │      │      │          │          │          │          │張：好。                │
 ├───┼───┼─────┼─────┼─────┼─────┼────────────┤
 │6     │趙宏億│99年6月17 │新北市三重│由被告張惠│500元海洛 │99年6 月17日下午5 時22分│
 │（即起│      │日下午5時 │區○○○路│如以門號09│因        │張：誰？                │
 │訴書附│      │32分許    │統一超商店│00000000號│          │趙：姐仔，我是宏毅。    │
 │表二編│      │          │之事實。  │行動電話與│          │張：嗯。                │
 │號2 ）│      │          │          │趙宏億持用│          │趙：我要拿500塊還你。   │
 │      │      │          │          │之門號0936│          │張：我在郵局這裡。      │
 │      │      │          │          │749832號行│          │趙：好，我到了打給你。  │
 │      │      │          │          │動電話聯繫│          │張：好。                │
 │      │      │          │          │，相約至約│          ├────────────┤
 │      │      │          │          │定地點交付│          │99年6 月17日下午5 時31分│
 │      │      │          │          │海洛因並收│          │趙：我到了。            │
 │      │      │          │          │取現金    │          │張：好。                │
 │      │      │          │          │          │          ├────────────┤
 │      │      │          │          │          │          │99年6 月17日下午5 時32分│
 │      │      │          │          │          │          │趙：郵局那邊有警察。    │
 │      │      │          │          │          │          │張：嗯。                │
 │      │      │          │          │          │          │趙：那要到哪裡？        │
 │      │      │          │          │          │          │張：那在後面一點。      │
 │      │      │          │          │          │          │趙：就直走嘛。          │
 │      │      │          │          │          │          │張：就7-11那邊。        │
 │      │      │          │          │          │          │趙：你是說正義南路嗎？  │
 │      │      │          │          │          │          │張：對。                │
 │      │      │          │          │          │          │趙：好。                │
 ├───┼───┼─────┼─────┼─────┼─────┼────────────┤
 │7     │王逸浩│99年6月6日│新北市三重│由被告張惠│500元海洛 │99年6 月6 日凌晨3 時50分│
 │（即起│      │凌晨4時4分│國中      │如以門號09│因        │張：誰？                │
 │訴書附│      │許        │          │00000000號│          │王：你好，我是阿不吉。  │
 │表三編│      │          │          │行動電話與│          │張：嗯。                │
 │號1） │      │          │          │王逸浩持用│          │王：你還沒睡喔，有吵到嗎│
 │      │      │          │          │之門號0986│          │    ？                  │
 │      │      │          │          │883041號行│          │張：還好。              │
 │      │      │          │          │動電話聯繫│          │王：我要跟你說一件事，現│
 │      │      │          │          │，相約至約│          │    在有喝了，我初5領錢 │
 │      │      │          │          │定地點交付│          │    ，但是初5 剛好禮拜六│
 │      │      │          │          │海洛因並收│          │    ，要禮拜一，我想要問│
 │      │      │          │          │取現金    │          │    你，要不要一些比漂亮│
 │      │      │          │          │          │          │    的衣服。            │
 │      │      │          │          │          │          │張：不好意思，我們現在缺│
 │      │      │          │          │          │          │    現金。              │
 │      │      │          │          │          │          │王：沒關係，我禮拜一就領│
 │      │      │          │          │          │          │    錢。                │
 │      │      │          │          │          │          │張：我知，我沒缺衣服。  │
 │      │      │          │          │          │          │王：今天就禮拜天了，要到│
 │      │      │          │          │          │          │    明天。              │
 │      │      │          │          │          │          │張：我今晚就要給人家錢王│
 │      │      │          │          │          │          │：我想要拿500 的，我不用│
 │      │      │          │          │          │          │    多，500 就好，我拿些│
 │      │      │          │          │          │          │    衣服送你，然後500 元│
 │      │      │          │          │          │          │    我禮拜一再給你，還是│
 │      │      │          │          │          │          │    我禮拜一給你1000元也│
 │      │      │          │          │          │          │    沒關係。            │
 │      │      │          │          │          │          │張：你自己有辦法過來嗎？│
 │      │      │          │          │          │          │王：我有喝了，現在過去不│
 │      │      │          │          │          │          │    知道有沒有臨檢。    │
 │      │      │          │          │          │          │張：我不知道。          │
 │      │      │          │          │          │          │王：還是你沒喝，麻煩你過│
 │      │      │          │          │          │          │    來。                │
 │      │      │          │          │          │          │張：不要，我沒辦法騎到那│
 │      │      │          │          │          │          │    邊。                │
 │      │      │          │          │          │          │王：那我一樣去到我們三重│
 │      │      │          │          │          │          │    那邊。              │
 │      │      │          │          │          │          │張：對，學校那邊。      │
 │      │      │          │          │          │          │王：好啦，你要接我的電話│
 │      │      │          │          │          │          │    ，我大約15分鐘到。  │
 │      │      │          │          │          │          │張：好。                │
 │      │      │          │          │          │          ├────────────┤
 │      │      │          │          │          │          │99年6 月6 日凌晨3 時58分│
 │      │      │          │          │          │          │王：我是阿不吉，我現在計│
 │      │      │          │          │          │          │    程車過去，我有帶一些│
 │      │      │          │          │          │          │    衣服，禮拜一我會拿給│
 │      │      │          │          │          │          │    你，你可以的話，多一│
 │      │      │          │          │          │          │    些給我，禮拜一我不會│
 │      │      │          │          │          │          │    對不起你的，今天這些│
 │      │      │          │          │          │          │    服就當做是送給你的。│
 │      │      │          │          │          │          │張：衣服不用啦。        │
 │      │      │          │          │          │          │王：我有帶了，就當做是送│
 │      │      │          │          │          │          │    給你的，我現在坐計程│
 │      │      │          │          │          │          │    車，想說我坐這台車去│
 │      │      │          │          │          │          │    ，也坐台回來。      │
 │      │      │          │          │          │          │張：好啦。              │
 │      │      │          │          │          │          │王：我從我家到你那邊大約│
 │      │      │          │          │          │          │    5 分鐘就到了。      │
 │      │      │          │          │          │          │張：好。                │
 │      │      │          │          │          │          │王：你大約4 分鐘就可以出│
 │      │      │          │          │          │          │    來了。              │
 │      │      │          │          │          │          │張：好。                │
 │      │      │          │          │          │          │王：你多用一些，我禮拜一│
 │      │      │          │          │          │          │    會給你錢。          │
 │      │      │          │          │          │          │張：嗯…電話未掛斷時，王│
 │      │      │          │          │          │          │向計程司機說：運將（臺語│
 │      │      │          │          │          │          │），三重國中。          │
 │      │      │          │          │          │          ├────────────┤
 │      │      │          │          │          │          │99年6 月6 日凌晨4 時3 分│
 │      │      │          │          │          │          │張：1 分鐘。            │
 │      │      │          │          │          │          │王：我也是1分鐘。       │
 │      │      │          │          │          │          ├────────────┤
 │      │      │          │          │          │          │99年6 月6 日凌晨4 時4 分│
 │      │      │          │          │          │          │張：喂，30秒。          │
 │      │      │          │          │          │          │王：好，OK。            │
 ├───┼───┼─────┼─────┼─────┼─────┼────────────┤
 │8     │王逸浩│99年6月10 │臺北市萬華│由被告張惠│500元海洛 │99年6 月10日凌晨2 時26分│
 │（即起│      │日凌晨2時 │區○○路與│如以門號09│因        │張：喂，我剛才在騎車，怎│
 │訴書附│      │49分      │環河南路口│00000000號│          │    樣。                │
 │表三編│      │          │          │行動電話與│          │王：可以嗎？            │
 │號2） │      │          │          │王逸浩持用│          │張：沒辦法，因為我現在跟│
 │      │      │          │          │之門號0986│          │    老闆在一起，不好處理│
 │      │      │          │          │883041號行│          │    ，我1 個人沒關係，帳│
 │      │      │          │          │動電話聯繫│          │    現在老闆看，不好意思│
 │      │      │          │          │，相約至約│          │    。                  │
 │      │      │          │          │定地點交付│          │王：你聽我說。          │
 │      │      │          │          │海洛因並收│          │張：我知道。            │
 │      │      │          │          │取現金    │          │王：我現在有500 可以嗎？│
 │      │      │          │          │          │          │張：我等一下問老闆要不過│
 │      │      │          │          │          │          │    去，等老闆吃個清粥，│
 │      │      │          │          │          │          │    我問他。            │
 │      │      │          │          │          │          │王：要多久。            │
 │      │      │          │          │          │          │張：大約15分鐘，我再打給│
 │      │      │          │          │          │          │    你。                │
 │      │      │          │          │          │          │王：好。                │
 │      │      │          │          │          │          ├────────────┤
 │      │      │          │          │          │          │99年6 月10日凌晨2 時36分│
 │      │      │          │          │          │          │張：喂，我跟老闆現在過去│
 │      │      │          │          │          │          │    ，到了打給你。      │
 │      │      │          │          │          │          │張：好。                │
 │      │      │          │          │          │          │王：快到打給你。        │
 │      │      │          │          │          │          │張：多久到。            │
 │      │      │          │          │          │          │張：15分鐘。            │
 │      │      │          │          │          │          │王：桂林路。            │
 │      │      │          │          │          │          │張：我知道。            │
 │      │      │          │          │          │          ├────────────┤
 │      │      │          │          │          │          │99年6 月10日凌晨2 時38分│
 │      │      │          │          │          │          │張：喂。                │
 │      │      │          │          │          │          │王：多包一點，我拿1 件衣│
 │      │      │          │          │          │          │    服送你。            │
 │      │      │          │          │          │          │張：什麼。              │
 │      │      │          │          │          │          │王：多包一些，我拿1 件衣│
 │      │      │          │          │          │          │    服送你。            │
 │      │      │          │          │          │          │張：沒關係，不用。      │
 │      │      │          │          │          │          │王：好。                │
 │      │      │          │          │          │          ├────────────┤
 │      │      │          │          │          │          │99年6 月10日凌晨2 時49分│
 │      │      │          │          │          │          │張：喂，我好了。        │
 │      │      │          │          │          │          │王：你到了，我大約1 分鐘│
 │      │      │          │          │          │          │    到。                │
 ├───┼───┼─────┼─────┼─────┼─────┼────────────┤
 │9     │王逸浩│99年6月24 │新北市三重│由被告張惠│700 元海洛│99年6 月24日晚上7 時53分│
 │（即起│      │日晚上8時 │區天台廣場│如以門號09│因        │王：我是阿不吉，我要去找│
 │訴書附│      │30分      │對面合作金│00000000號│          │    你。                │
 │表三編│      │          │庫旁之巷子│行動電話與│          │張：是賣衣服的那個嗎？  │
 │號3） │      │          │          │王逸浩持用│          │王：對。                │
 │      │      │          │          │之門號0986│          │張：你過15分鐘再打，還是│
 │      │      │          │          │883041號行│          │    我打給你。          │
 │      │      │          │          │動電話聯繫│          │王：好。                │
 │      │      │          │          │，相約至約│          │張：你要還多少？        │
 │      │      │          │          │定地點交付│          │王：1000。              │
 │      │      │          │          │海洛因並收│          │張：好，我15分鐘後打給  │
 │      │      │          │          │取現金    │          │    你，我現在在吃東西。│
 │      │      │          │          │          │          ├────────────┤
 │      │      │          │          │          │          │99年6 月24日晚上8 時9 分│
 │      │      │          │          │          │          │王：我是阿不吉。        │
 │      │      │          │          │          │          │張：嗯，你到合作金庫那條│
 │      │      │          │          │          │          │    巷子要多久？        │
 │      │      │          │          │          │          │王：10分鐘。            │
 │      │      │          │          │          │          │張：好。                │
 │      │      │          │          │          │          │王：我告訴你，我跟我朋友│
 │      │      │          │          │          │          │    2 個人加起來剩700 。│
 │      │      │          │          │          │          │張：700 ？              │
 │      │      │          │          │          │          │王：嗯，300明天還你。   │
 │      │      │          │          │          │          │張：不要啦。            │
 │      │      │          │          │          │          │王：這個可以相信的。我  │
 │      │      │          │          │          │          │    上次不是欠你，我隔天│
 │      │      │          │          │          │          │    馬上就還你。        │
 │      │      │          │          │          │          │張：不要，我不能做主。  │
 │      │      │          │          │          │          │王：你跟他說一下，明天給│
 │      │      │          │          │          │          │    你。                │
 │      │      │          │          │          │          │張：他不要，他就在我旁邊│
 │      │      │          │          │          │          │    。                  │
 │      │      │          │          │          │          │王：還是我跟他說一下，不│
 │      │      │          │          │          │          │    然你就準備700 的。  │
 │      │      │          │          │          │          │張：他都弄好了，怎麼弄成│
 │      │      │          │          │          │          │    700 。              │
 │      │      │          │          │          │          │王：對呀…張：他說好啦，│
 │      │      │          │          │          │          │    挖起來，算700 的東西│
 │      │      │          │          │          │          │    給你。              │
 │      │      │          │          │          │          │王：好，我10分鐘到那邊。│
 │      │      │          │          │          │          │張：好。                │
 │      │      │          │          │          │          ├────────────┤
 │      │      │          │          │          │          │99年6 月24日晚上8 時22分│
 │      │      │          │          │          │          │王：我到了。            │
 │      │      │          │          │          │          │張：你等我5分鐘。       │
 │      │      │          │          │          │          │王：嫂子，你跟他講一下。│
 │      │      │          │          │          │          │張：他說不行，可以就給你│
 │      │      │          │          │          │          │    了。                │
 │      │      │          │          │          │          │王：不然就多弄一些。    │
 │      │      │          │          │          │          │張：怎麼多弄，就700 呀。│
 │      │      │          │          │          │          │王：好，快點。          │
 │      │      │          │          │          │          │張：好。                │
 │      │      │          │          │          │          ├────────────┤
 │      │      │          │          │          │          │99年6 月24日晚上8 時30分│
 │      │      │          │          │          │          │張：在等紅綠燈，馬上到。│
 │      │      │          │          │          │          │王：好。                │
 └───┴───┴─────┴─────┴─────┴─────┴────────────┘

附表四（被告張惠如販賣第一級毒品海洛因部分）：
 ┌───┬───┬─────┬─────┬─────┬─────┬───────────┐
 │編號  │對象  │交易時間  │交易地點  │交易方式  │交易價格  │通訊監察譯文          │
 ├───┼───┼─────┼─────┼─────┼─────┼───────────┤
 │1     │徐永吉│99年6月7日│新北市三重│由被告張惠│1000元海洛│99年6月7日上午7時10分 │
 │（即起│      │上午7 時27│區○○街某│如以門號09│因        │徐：妹仔。            │
 │訴書附│      │分許      │超商外    │00000000號│          │張：誰？              │
 │表四編│      │          │          │行動電話與│          │徐：我是小五的大哥。  │
 │號1 ）│      │          │          │徐永吉持用│          │張：哪一個？          │
 │      │      │          │          │之00000000│          │徐：之前在集美街跟你接│
 │      │      │          │          │37號行動電│          │    的那個。          │
 │      │      │          │          │話聯繫，相│          │張：嗯。              │
 │      │      │          │          │約至約定地│          │徐：跟你講了，你每次都│
 │      │      │          │          │點交付海洛│          │    說等一下，結果都沒│
 │      │      │          │          │因並收取現│          │    有。              │
 │      │      │          │          │金        │          │張：喔。              │
 │      │      │          │          │          │          │徐：我現在去集美街，幫│
 │      │      │          │          │          │          │    我準備個1000元的。│
 │      │      │          │          │          │          │張：現在？            │
 │      │      │          │          │          │          │徐：嗯。              │
 │      │      │          │          │          │          │張：你怎麼不找小五？  │
 │      │      │          │          │          │          │徐：找他我還要再請他一│
 │      │      │          │          │          │          │    頓，我自己只剩一頓│
 │      │      │          │          │          │          │    ，怎麼夠打啦。    │
 │      │      │          │          │          │          │張：讓他知道好嗎？    │
 │      │      │          │          │          │          │徐：他當面叫我打給你的│
 │      │      │          │          │          │          │    ，怎麼會不好，我們│
 │      │      │          │          │          │          │    3 個人在那邊，他不│
 │      │      │          │          │          │          │    是當面說，叫我打你│
 │      │      │          │          │          │          │    。                │
 │      │      │          │          │          │          │張：這樣子不好意思。  │
 │      │      │          │          │          │          │徐：你記得嗎？        │
 │      │      │          │          │          │          │張：記得，但是不好意思│
 │      │      │          │          │          │          │徐：有事情找我，我是他│
 │      │      │          │          │          │          │    老大哥，我現在到集│
 │      │      │          │          │          │          │    美街等，7-11門口。│
 │      │      │          │          │          │          │張：那邊沒有7-11，只有│
 │      │      │          │          │          │          │    全家…            │
 │      │      │          │          │          │          │徐：好啦。            │
 │      │      │          │          │          │          │張：你多久到？        │
 │      │      │          │          │          │          │徐：大約15分鐘。      │
 │      │      │          │          │          │          │張：好。              │
 │      │      │          │          │          │          │徐：好喔？            │
 │      │      │          │          │          │          │張：好啦。            │
 │      │      │          │          │          │          ├───────────┤
 │      │      │          │          │          │          │99年6月7日上午7時27分 │
 │      │      │          │          │          │          │張：喂。              │
 │      │      │          │          │          │          │徐：妹仔，我在門口。  │
 │      │      │          │          │          │          │張：呀？              │
 │      │      │          │          │          │          │徐：我在全家門口。    │
 │      │      │          │          │          │          │張：你身上是不是背著1 │
 │      │      │          │          │          │          │    個包包？          │
 │      │      │          │          │          │          │徐：對對對。          │
 │      │      │          │          │          │          │張：你過馬路，我在斜對│
 │      │      │          │          │          │          │    面。              │
 │      │      │          │          │          │          │徐：好。              │
 ├───┼───┼─────┼─────┼─────┼─────┼───────────┤
 │2     │徐永吉│99年6月7日│新北市三重│由被告張惠│3000元海洛│99年6月7日晚上7時12分 │
 │（即起│      │晚上7時25 │省立醫院  │如以門號09│因        │徐：妹仔。            │
 │訴書附│      │分許      │          │00000000號│          │張：嗯。              │
 │表四編│      │          │          │行動電話與│          │徐：我是徐大哥。      │
 │號2 ）│      │          │          │徐永吉持用│          │張：嗯。              │
 │      │      │          │          │之門號0926│          │徐：你那邊有8嗎？     │
 │      │      │          │          │147537號行│          │張：有呀，3呀。       │
 │      │      │          │          │動電話聯繫│          │徐：對，3。           │
 │      │      │          │          │，相約至約│          │張：有呀，3000呀。    │
 │      │      │          │          │海洛因並收│          │徐：對，有嗎？        │
 │      │      │          │          │取現金    │          │張：有。              │
 │      │      │          │          │          │          │徐：那我現在要去哪裡？│
 │      │      │          │          │          │          │    要去集賢路，以前那│
 │      │      │          │          │          │          │    邊嗎？            │
 │      │      │          │          │          │          │張：不是，我現在在天台│
 │      │      │          │          │          │          │    這裡，正義南路。  │
 │      │      │          │          │          │          │徐：不要去那邊，那邊很│
 │      │      │          │          │          │          │    複雜，我現在在三重│
 │      │      │          │          │          │          │    省立醫院這裡，還是│
 │      │      │          │          │          │          │    你過來這裡…      │
 │      │      │          │          │          │          │張：好呀，你等我20分。│
 │      │      │          │          │          │          │徐：我在門口，我在急診│
 │      │      │          │          │          │          │    啦，我剛剛出車禍。│
 │      │      │          │          │          │          │張：好啦。            │
 │      │      │          │          │          │          │徐：你多久到？        │
 │      │      │          │          │          │          │張：大約20分。        │
 │      │      │          │          │          │          │徐：好。              │
 │      │      │          │          │          │          ├───────────┤
 │      │      │          │          │          │          │99年6月7日晚上7時25分 │
 │      │      │          │          │          │          │徐：妹仔。            │
 │      │      │          │          │          │          │張：喔，我看到了。    │
 │      │      │          │          │          │          │徐：嗯。              │
 ├───┼───┼─────┼─────┼─────┼─────┼───────────┤
 │3     │徐永吉│99年6月15 │新北市三重│由被告張惠│1000元海洛│99年6月15日上午7時1分 │
 │（即起│      │日上午7時 │區○○路與│如以門號09│因        │張：喂。              │
 │訴書附│      │30分許    │正義南路合│00000000號│          │徐：妹仔，我徐大哥，我│
 │表四編│      │          │作金庫附近│行動電話與│          │    現在過去全家那邊。│
 │號3 ）│      │          │          │徐永吉持用│          │張：我現在在合作金庫這│
 │      │      │          │          │之門號0910│          │    裡。              │
 │      │      │          │          │010491號行│          │徐：天台那裡。        │
 │      │      │          │          │動電話聯繫│          │張：對。              │
 │      │      │          │          │，相約至約│          │徐：我到了打給你。    │
 │      │      │          │          │定地點交付│          │張：你要還多少。      │
 │      │      │          │          │海洛因並收│          │徐：1千。             │
 │      │      │          │          │取現金    │          │張：好。              │
 │      │      │          │          │          │          ├───────────┤
 │      │      │          │          │          │          │99年6月15日上午7時30分│
 │      │      │          │          │          │          │張：喂。              │
 │      │      │          │          │          │          │徐：妹仔，我到了。    │
 │      │      │          │          │          │          │張：好，我出去。      │
 └───┴───┴─────┴─────┴─────┴─────┴───────────┘
附表五（被告陳啟光販賣第一級毒品海洛因部分）：
 ┌───┬───┬─────┬─────┬─────┬─────┬───────────┐
 │編號  │對象  │交易時間  │交易地點  │交易方式  │交易價格  │通訊監察譯文          │
 ├───┼───┼─────┼─────┼─────┼─────┼───────────┤
 │1     │趙家豪│99年8月17 │新北市三重│由被告陳啟│700元海洛 │99年8月17日下午5時35分│
 │（即起│      │日下午5時 │區○○路與│光以門號09│因        │趙：馬哥，我拿500 再欠│
 │訴書附│      │48分許    │自強路口，│00000000號│          │    你500 好嗎？      │
 │表五編│      │          │後更改交易│行動電話與│          │陳：不行…            │
 │號1 ）│      │          │地點為三和│趙家豪持用│          │趙：那拿700欠你300？  │
 │      │      │          │路三段跟自│之門號0975│          │陳：你會還嗎？        │
 │      │      │          │橋路四段  │693103號行│          │趙：會。              │
 │      │      │          │          │動電話聯繫│          │陳：好。              │
 │      │      │          │          │，相約至約│          │趙：哪裡見面…        │
 │      │      │          │          │定地點交付│          │陳：三和路與自強路口。│
 │      │      │          │          │海洛因並收│          │趙：好。              │
 │      │      │          │          │取現金    │          ├───────────┤
 │      │      │          │          │          │          │99年8月17日下午5時40分│
 │      │      │          │          │          │          │趙：你到了嗎？        │
 │      │      │          │          │          │          │陳：還沒，我馬上到。  │
 │      │      │          │          │          │          │趙：我到了，三和路與自│
 │      │      │          │          │          │          │    強路口。          │
 │      │      │          │          │          │          │陳：好，等我10分鐘。  │
 │      │      │          │          │          │          ├───────────┤
 │      │      │          │          │          │          │99年8月17日下午5時48分│
 │      │      │          │          │          │          │陳：三和路3 段跟自橋路│
 │      │      │          │          │          │          │    4段呢？           │
 │      │      │          │          │          │          │趙：好，我馬上到。    │
 ├───┼───┼─────┼─────┼─────┼─────┼───────────┤
 │2     │趙家豪│99年8月30 │新北市五股│由被告陳啟│300元海洛 │99年8月30日晚上7時26分│
 │（即起│      │日晚上7時 │區○○路萊│光以門號09│因        │陳：喂。              │
 │訴書附│      │45分許    │爾富便利超│00000000號│          │趙：馬哥，我跟你講，我│
 │表五編│      │          │商店      │行動電話與│          │    剛去跟我朋友拿錢，│
 │號2 ）│      │          │          │趙家豪持用│          │    他沒有給我，一樣是│
 │      │      │          │          │之門號0975│          │    300 而已。        │
 │      │      │          │          │693103號行│          │陳：好啦。            │
 │      │      │          │          │動電話聯繫│          │趙：我到那邊5分鐘吧。 │
 │      │      │          │          │，相約至約│          │陳：好，到了打給我。  │
 │      │      │          │          │定地點交付│          ├───────────┤
 │      │      │          │          │海洛因並收│          │99年8月30日晚上7時42分│
 │      │      │          │          │取現金    │          │趙：你還要多久。      │
 │      │      │          │          │          │          │陳：3分鐘吧。         │
 │      │      │          │          │          │          │趙：你還沒出門喔。    │
 │      │      │          │          │          │          │陳：正要出門，雨那麼大│
 │      │      │          │          │          │          ├───────────┤
 │      │      │          │          │          │          │99年8月30日晚上7時45分│
 │      │      │          │          │          │          │陳：家豪，你從那邊騎過│
 │      │      │          │          │          │          │    去，好不好？再騎一│
 │      │      │          │          │          │          │    小段，整條路在賣檳│
 │      │      │          │          │          │          │    榔這裡，檳榔西施這│
 │      │      │          │          │          │          │    裡。              │
 │      │      │          │          │          │          │趙：四維路嘛。        │
 │      │      │          │          │          │          │陳：對。              │
 │      │      │          │          │          │          │趙：你在哪一邊？      │
 │      │      │          │          │          │          │陳：四維路過來有家萊爾│
 │      │      │          │          │          │          │    富，我在萊爾富，左│
 │      │      │          │          │          │          │    邊是7-11右邊是萊爾│
 │      │      │          │          │          │          │    富。              │
 │      │      │          │          │          │          │趙：好。              │
 ├───┼───┼─────┼─────┼─────┼─────┼───────────┤
 │3     │李宜鴻│99年8月20 │新北市五股│由被告陳啟│500元海洛 │99年8月20日晚上9時22分│
 │（即起│      │日晚上9時 │區○○路  │光以門號09│因        │陳：我叫我朋友幫我跑一│
 │訴書附│      │22分許    │          │00000000號│          │    趟，昨天那個。    │
 │表六編│      │          │          │行動電話與│          │李：他出來了嗎？      │
 │號1） │      │          │          │李宜鴻持用│          │陳：出去了。          │
 │      │      │          │          │之門號0986│          │李：我先500 給你，其他│
 │      │      │          │          │317770號行│          │    的這2 天再給你。  │
 │      │      │          │          │動電話聯繫│          │陳：好，我再跟他講。  │
 │      │      │          │          │，相約至約│          │李：我在巷子等他。    │
 │      │      │          │          │定地點交付│          │陳：他不知道。        │
 │      │      │          │          │海洛因並收│          │李：情趣用品這一條。  │
 │      │      │          │          │取現金    │          │陳：我再跟他講一下。  │
 │      │      │          │          │          │          │李：好，謝謝。        │
 ├───┼───┼─────┼─────┼─────┼─────┼───────────┤
 │4     │林明和│99年8月22 │新北市三重│由被告陳啟│500元海洛 │99年8月22日晚上8時2分 │
 │（即起│      │日晚上8時2│區○○路與│光以門號09│因        │陳：你是要500 或1000的│
 │訴書附│      │分許      │重陽路口  │00000000號│          │    ？                │
 │表七編│      │          │          │行動電話與│          │林：5 就好…我再10分鐘│
 │號1） │      │          │          │林明和持用│          │    到。              │
 │      │      │          │          │之門號0925│          │陳：我在三和路跟重陽路│
 │      │      │          │          │870588號行│          │    口等你。          │
 │      │      │          │          │動電話聯繫│          │林：我開貨車…        │
 │      │      │          │          │，相約至約│          │                      │
 │      │      │          │          │定地點交付│          │                      │
 │      │      │          │          │海洛因並收│          │                      │
 │      │      │          │          │取現金    │          │                      │
 ├───┼───┼─────┼─────┼─────┼─────┼───────────┤
 │5     │林明和│99年8月29 │新北市三重│由被告陳啟│500元海洛 │99年8月29日下午5時39分│
 │（即起│      │日下午5時 │區○○路與│光以門號09│因        │林：我先用500 了，要在│
 │訴書附│      │53分許    │重陽路口，│00000000號│          │    哪裡？            │
 │表七編│      │          │後更改交易│行動電話與│          │陳：重陽路跟三和路。  │
 │號2 ）│      │          │地點為溪尾│林明和持用│          │林：多久？            │
 │      │      │          │街口。    │之門號0925│          │陳：約15分鐘。        │
 │      │      │          │          │870588號行│          │林：你先讓我差500，明 │
 │      │      │          │          │動電話聯繫│          │    天給你…          │
 │      │      │          │          │，相約至約│          ├───────────┤
 │      │      │          │          │定地點交付│          │99年8月29日下午5時50分│
 │      │      │          │          │海洛因並收│          │陳：…我們約溪尾街口。│
 │      │      │          │          │取現金    │          │林：好…              │
 │      │      │          │          │          │          ├───────────┤
 │      │      │          │          │          │          │99年8月29日下午5時53分│
 │      │      │          │          │          │          │陳：你騎什麼車？      │
 │      │      │          │          │          │          │林：機車，我在溪尾街口│
 │      │      │          │          │          │          │    。                │
 │      │      │          │          │          │          │陳：好，我在這等你。  │
 ├───┼───┼─────┼─────┼─────┼─────┼───────────┤
 │6     │張馥凱│99年7月27 │被告陳啟光│由被告陳啟│2500元海洛│99年7月27日凌晨2時59分│
 │（即起│      │日凌晨3時 │先前位於新│光以門號09│因        │張：馬哥。            │
 │訴書附│      │15分許    │北市五股區│00000000號│          │陳：誰？              │
 │表八編│      │          │四維路租屋│行動電話與│          │張：小凱…            │
 │號1） │      │          │處樓下    │張馥凱持用│          │陳：本來要找你朋友硬的│
 │      │      │          │          │之門號0973│          │    時候。            │
 │      │      │          │          │695629號行│          │張：喔，我現在要女生。│
 │      │      │          │          │動電話聯繫│          │陳：你要多少？        │
 │      │      │          │          │，相約至約│          │張：81，你怎麼知道我的│
 │      │      │          │          │定地點交付│          │    電話？            │
 │      │      │          │          │海洛因並收│          │陳：你留給你馬嫂，你不│
 │      │      │          │          │取現金    │          │    道喔…你跟我馬子講│
 │      │      │          │          │          │          │   ，我馬子跟我講…   │
 │      │      │          │          │          │          │張：你不會因為小謝的事│
 │      │      │          │          │          │          │    找我吧。          │
 │      │      │          │          │          │          │陳：你認識小謝嗎？    │
 │      │      │          │          │          │          │張：認識呀。          │
 │      │      │          │          │          │          │陳：小謝什麼事找你？  │
 │      │      │          │          │          │          │張：小謝之前不是請你  │
 │      │      │          │          │          │          │    來找我。          │
 │      │      │          │          │          │          │陳：找你幹什麼？      │
 │      │      │          │          │          │          │張：你在家嗎？        │
 │      │      │          │          │          │          │陳：對。              │
 │      │      │          │          │          │          │張：我過去，…你有沒有│
 │      │      │          │          │          │          │    女生？            │
 │      │      │          │          │          │          │陳：有呀。            │
 │      │      │          │          │          │          │張：那81多少？        │
 │      │      │          │          │          │          │陳：3張。             │
 │      │      │          │          │          │          │張：我沒那麼多？      │
 │      │      │          │          │          │          │陳：你有多少？        │
 │      │      │          │          │          │          │張：25呀…            │
 │      │      │          │          │          │          │陳：好啦，過來呀。    │
 │      │      │          │          │          │          │張：好，我到樓下打給你│
 │      │      │          │          │          │          │陳：好。              │
 │      │      │          │          │          │          │張：我沒有紅筆喔。    │
 │      │      │          │          │          │          ├───────────┤
 │      │      │          │          │          │          │99年7月27日凌晨3時15分│
 │      │      │          │          │          │          │張：我到了。          │
 │      │      │          │          │          │          │陳：好，我馬上到。    │
 ├───┼───┼─────┼─────┼─────┼─────┼───────────┤
 │7     │張馥凱│99年9月19 │被告陳啟光│證人張馥凱│500元海洛 │無                    │
 │（即起│      │日下午    │位於新北市│前往被告陳│因        │                      │
 │訴書附│      │          │三重區集美│啟光位於集│          │                      │
 │表八編│      │          │街租屋處  │美街之租屋│          │                      │
 │號2） │      │          │          │處購買後即│          │                      │
 │      │      │          │          │在該處施用│          │                      │
 ├───┼───┼─────┼─────┼─────┼─────┼───────────┤
 │8     │趙宏億│99年9月21 │被告陳啟光│由被告陳啟│500元海洛 │無                    │
 │（即起│      │日上午10時│位於新北市│光以門號09│因        │                      │
 │訴書附│      │36分許    │三重區集美│00000000號│          │                      │
 │表九編│      │          │街租屋處  │行動電話，│          │                      │
 │號1） │      │          │          │與趙宏億持│          │                      │
 │      │      │          │          │用之門號09│          │                      │
 │      │      │          │          │00000000行│          │                      │
 │      │      │          │          │動電話聯繫│          │                      │
 │      │      │          │          │，相約在新│          │                      │
 │      │      │          │          │北市三重區│          │                      │
 │      │      │          │          │集美街112 │          │                      │
 │      │      │          │          │巷1 號前交│          │                      │
 │      │      │          │          │易時，為警│          │                      │
 │      │      │          │          │當場查獲而│          │                      │
 │      │      │          │          │未遂。    │          │                      │
 └───┴───┴─────┴─────┴─────┴─────┴───────────┘

附表六（被告2人之扣案物）：
┌──┬──────┬────────┬────────┬──────┐
│編號│扣押物品名稱│數      量      │備            註│沒收依據    │
├──┼──────┼────────┼────────┼──────┤
│ 1  │海洛因      │1 包（驗餘淨重0.│在被告陳啟光身上│毒品危害防制│
│    │            │053公克）       │查獲            │條例第18條第│
│    │            │                │                │1 項前段沒收│
│    │            │                │                │銷毀        │
├──┼──────┼────────┼────────┼──────┤
│ 2  │手機（搭配門│1 支            │同上            │毒品危害防制│
│    │號0000000000│                │                │條例第19條第│
│    │）          │                │                │1 項沒收    │
├──┼──────┼────────┼────────┼──────┤
│ 3  │海洛因      │1 包（驗餘淨重0.│在被告陳啟光位於│毒品危害防制│
│    │            │638 公克）、    │新北市三重區集美│條例第18條第│
│    │            │                │街126 巷10號5樓 │1 項前段沒收│
│    │            │                │D 室住處查獲    │銷毀        │
├──┼──────┼────────┼────────┼──────┤
│ 4  │電子磅秤    │1台             │同上            │毒品危害防制│
│    │            │                │                │條例第19條第│
│    │            │                │                │1 項沒收    │
├──┼──────┼────────┼────────┼──────┤
│ 5  │安非他命吸食│1組             │同上            │與本案無關  │
│    │器          │                │                │            │
├──┼──────┼────────┼────────┼──────┤
│ 6  │夾鏈袋      │135個           │同上            │預備供分裝毒│
│    │            │                │                │品所用之物，│
│    │            │                │                │依刑法第38條│
│    │            │                │                │第1 項第2 款│
│    │            │                │                │沒收        │
├──┼──────┼────────┼────────┼──────┤
│ 7  │手機（搭配門│1支             │同上            │毒品危害防制│
│    │號0000000000│                │                │條例第19條第│
│    │號）        │                │                │1 項沒收    │
├──┼──────┼────────┼────────┼──────┤
│ 8  │手機（搭配門│1支             │在被告張惠如位於│毒品危害防制│
│    │號0000000000│                │臺北縣板橋市南雅│條例第19條第│
│    │號）        │                │西路2 段7 巷4-1 │1 項沒收    │
│    │            │                │號住處查獲      │            │
└──┴──────┴────────┴────────┴──────┘